臺灣新北地方法院刑事判決
111年度簡上字第73號
上  訴  人  
即  被  告  王泰傑



上列上訴人即被告因傷害案件，不服本院中華民國111年1月26日
111年度簡字第208號第一審刑事判決（偵查起訴案號：110年度
偵字第4884號），提起上訴，本院管轄之第二審合議庭判決如下
：
    主  文
上訴駁回。
    事  實
一、王泰傑於民國109年9月21日19時許，在新北市三重區信義公
    園內，因故即基於傷害之犯意，毆打王明全上半身身體部位
    、頭部及手部，王明全因而受有頭部挫傷、胸部挫傷及右側
    上肢挫傷之傷害。
二、案經王明全訴由新北市政府警察局三重分局報請臺灣新北地
    方檢察署檢察官偵查起訴。
    理  由
一、程序方面：
  ㈠上訴人即被告（下稱被告）於審判期日經本院合法傳喚，無
    正當理由不到庭，爰不待其陳述，逕以一造辯論而為判決。
  ㈡本判決下列所引用被告以外之人於審判外之陳述，被告於本
    院準備程序及至言詞辯論終結前均未以口頭或書面方式聲明
    異議，本院審酌上開證據資料作成時之情況，尚無違法不當
    及證明力明顯過低之瑕疵，而認為以之作為證據應屬適當，
    依刑事訴訟法第159條之5規定，均有證據能力。另其餘認定
    本案犯罪事實之非供述證據，查無違反法定程序取得之情，
    依刑事訴訟法第158條之4規定反面解釋，亦具證據能力。
二、認定事實所憑之證據及理由：
　　被告雖坦承有動手傷害告訴人之行為，惟其上訴意旨辯稱：
    是因告訴人王明全知道本人帶傷在身，故意挑釁，先行出手
    毆打本人腹部、人工肛門之傷口，才會導致本人和告訴人互
    毆，本人無拿任何兇器對告訴人行兇，且事發時間是下午3
    點多到4點多，告訴人先報警，我也有去三重派出所作筆錄
    ，我因長期人工肛門在身無法工作，沒有錢可以驗傷。我是
    身體帶傷打不贏告訴人，手頭上沒有錢可以驗傷才有罪嗎？
    希望能給本人正確之判決云云。經查：
　㈠被告有於109年9月21日19時許，在新北市三重區信義公園內
    ，因故毆打告訴人上半身身體部位、頭部及手部，致告訴人
    受有頭部挫傷、胸部挫傷及右側上肢挫傷之傷害之事實，業
    據其於警詢、偵訊、原審訊問及準備程序時供認在卷（見11
    0年度偵字第4884號卷【下稱偵卷】第9頁至第11頁、第63頁
    至第65頁、本院審訴字第663號卷第178頁、本院110年度訴
    字第1190號卷第76頁），核與證人即告訴人於警詢及偵訊時
    之證述大致相符（見偵卷第13頁至第19頁），並有告訴人之
    馬偕紀念醫院診斷證明書1份在卷可佐（見偵卷第29頁），
    是被告有如事實欄一所載因故動手傷害告訴人致成傷之事實
    ，堪以認定。
　㈡被告雖以前揭情詞置辯，然查，被告於警詢中即供稱：「當
    時我跟朋友17時許在新北市三重區信義公園旁邊喝酒吃飯，
    這時他（指告訴人，下同）走過來說他是阿基的結拜兄弟，
    但是現場都沒有人認識他，但想說請他喝一些，之後我朋友
    掏錢出來想再去買小菜，他便說不然你新臺幣200元給我，
    我們去茶室喝酒，18時40分他便離開，大約19時許他自稱帶
    兩瓶米酒，但我們不敢喝，想請他離開，我便推打他想讓他
    離開，於拉扯過程中他有還手打我肚子」等語（見偵卷10頁
    ），是被告於警詢中即已自承案發時間係109年9月21日19時
    許，並係其先向告訴人動手無訛，且被告後續於偵訊、原審
    訊問及準備程序時皆未曾爭執案發時間，故嗣辯稱案發時間
    係發生在下午及係告訴人先行動手部分顯然前後供述不一，
    尚難採信。至於被告於警詢、偵訊及原審訊問與準備程序中
    均僅坦承有徒手毆打告訴人，而均否認有持不明硬物毆打告
    訴人，故此部分僅係告訴人單一指述，尚無其他事證可為佐
    證，是起訴書及原審認定被告有持不明硬物毆打告訴人等節
    容有誤會，應予更正。
　㈢又正當防衛必須對於現在不法之侵害，始足當之，侵害業已
    過去，或無從分別何方為不法侵害之互毆行為，均不得主張
    防衛權，而互毆係屬多數動作構成單純一罪，而互為攻擊之
    傷害行為，縱令一方先行出手，還擊之一方，在客觀上苟非
    單純對於現在不法之侵害為必要排除之反擊行為，因其本即
    有傷害之犯意存在，自無主張防衛權之餘地（最高法院96年
    度台上字第3526號判決意旨參照）。被告雖辯解係因告訴人
    先動手毆打其腹部及人工肛門傷口，雙方才會互毆云云，此
    部分因被告前後供述不一，業如前述，且無其他證據佐證被
    告此節所述為真，無從據以認定，且縱認被告所述為真，參
    照上開說明，在互有傷害之互毆情形，並不能主張構成正當
    防衛，是被告尚無從執其所辯解情狀脫免自身應負傷害之罪
    責，被告此部分所辯仍不可採。
　㈣綜上，本案事證明確，被告傷害犯行堪以認定。被告雖上訴
    請求法院調閱其在法務部○○○○○○○○衛生科之病歷紀錄，證明
    其裝有人工肛門云云。惟被告是否有裝設人工肛門，與其是
    否有傷害告訴人之待證事實並無關聯，無調查之必要，併此
    敘明。
三、論罪科刑及駁回上訴之理由：
　㈠核被告所為，係犯刑法第277條第1項之傷害罪。
　㈡原審認定被告構成傷害罪，並以被告前因違反毒品危害防制
    條例案件，經本院分別以106年度簡字第5199號判決判處有
    期徒刑4月確定（第①罪）；以106年度簡字第6403號判決判
    處有期徒刑5月確定（第②罪）；以107年度簡字第7884號判
    決判處有期徒刑5月確定（第③罪）；以106年度簡字第6190
    號判決判處有期徒刑5月確定（第④罪）；以107年度簡字第4
    99號判決判處有期徒刑5月確定（第⑤罪）；以107年度簡字
    第7099號判決判處有期徒刑4月確定（第⑥罪）；以107年度
    簡字第2685號判決判處有期徒刑4月確定（第⑦罪）；以107
    年度簡字第3255號判決判處有期徒刑5月確定（第⑧罪）；上
    開第①至⑥罪、第⑦、⑧罪，嗣經本院以107年度聲字第3325號
    裁定各定應執行有期徒刑1年10月、6月確定，接續執行後，
    於109年3月19日（起訴書誤載為109年3月12日）縮刑期滿執
    行完畢出監等情，有臺灣高等法院被告前案紀錄表1份在卷
    可按，被告於徒刑執行完畢後，5年以內故意再犯本件有期
    徒刑以上之罪，為累犯，且依刑法第47條第1項之規定加重
    其刑，並無罪刑不相當之情事，而依累犯之規定予以加重其
    刑；及爰以行為人之責任為基礎，審酌被告僅因與告訴人王
    明全有所不快，不思理性溝通即動輒毆打告訴人，致告訴人
    因而受有傷害，所為實不可取；衡以被告犯後雖坦承犯行，
    然並未與告訴人和解或賠償損失之犯後情形；另考量被告犯
    罪之動機目的、情節、手段、所造成傷勢程度等犯罪情節；
    並審酌被告自陳學歷為國中肄業、無業、無收入、未婚、無
    子女、母親已過世，沒有需扶養之人之智識程度、經濟與家
    庭生活狀況等一切情狀，量處拘役50日，並諭知易科罰金之
    折算標準，其認事用法並無違誤，量刑亦屬妥適。
　㈢被告上訴執前詞認原判決不當，業經本院指駁如前，並不可
    採。從而，被告上訴主張求予撤銷改判另為適法判決云云，
    其上訴為無理由，應予駁回。
據上論斷，應依刑事訴訟法第455條之1第1項、第3項、第368條
、第371條，判決如主文。
本案經檢察官劉家瑜提起公訴及到庭執行職務。
中　　華　　民　　國　　111 　年　　6 　　月　　14　　日
                  刑事第九庭    審判長法　官  何燕蓉
　　　　　　　　　
　　　　　　　　　                    法  官  林翊臻
　　　　　　　　　
　　　　　　　　　                    法  官  林米慧
上列正本證明與原本無異。
不得上訴。

                                      書記官  歐晉瑋
中　　華　　民　　國　　111 　年　　6 　　月　　14　　日
附錄本案論罪科刑法條全文：
中華民國刑法第277條
傷害人之身體或健康者，處5年以下有期徒刑、拘役或50萬元以
下罰金。
犯前項之罪，因而致人於死者，處無期徒刑或7年以上有期徒刑
；致重傷者，處3年以上10年以下有期徒刑。